臺灣臺北地方法院民事裁定　九十一年度簡抗字第二四號
　　抗　告　人　乙○
　　　　　　　　甲○○
　　　　　　　　　　　　共同送.
右抗告人請求訴訟救助事件，抗告人對於民國九十一年五月七日本院台北簡易庭所為
九十一年度北救字第三號之裁定提起抗告，本院裁定如左：
    主      文
抗告駁回。
抗告費用由抗告人負擔。
    理      由
一、抗告意旨略以：抗告人乙○乃重器障致無法工作，郵政存簿儲金存款亦不足，及
    抗告人甲○○在世華聯合商業銀行股份有限公司存款均遭該行惡意侵占，貧病交
    迫無力工作，實無力繳納裁判費新台幣（下同）二十萬五千四百零一元，爰依法
    聲請訴訟救助等語。
二、按當事人無資力支出訴訟費用者，依民事訴訟法第一百零七條第一項之規定，法
    院固應依聲請准予救助，然所謂無資力係指窘於生活，且缺乏經濟信用者而言，
　　最高法院四十三年台抗字第一五二號判例可供參照。查本件抗告人乙○雖領有中
    華民國身心障礙手冊、甲○○亦罹患糖尿病及高血壓，有中華民國身心障礙手冊
    、行政院國軍退除役官兵輔導委員會台北榮民總醫院診斷證明書各一件附卷可稽
    ，然經本院依職權向財政部臺灣省北區國稅局三重稽徵所、臺北市國稅局內湖稽
    徵所函查抗告人甲○○、乙○八十九、九十年度之綜合所得稅申報資料及財產總
    歸戶資料，固無抗告人甲○○八十九、九十年度綜合所得稅申報資料，及抗告人
    乙○九十年度綜合所得稅申報資料，惟抗告人甲○○於八十九年度分別投資復華
    證券金融股份有限公司、旺宏電子股份有限公司一百一十萬二千五百五十元、一
    十一萬六千九百七十元，抗告人乙○於台北縣、市各有數筆土地、建物及二部車
    輛，並分別投資李長榮化學工業股份有限公司等二十四家公司，金額自一萬零五
    百九十元至三百一十六萬零五百四十元不等，且依其八十九年度綜合所得稅未申
    報核定通知書之記載，另有租賃、利息等所得，合計二百二十一萬三千四百零五
    元，有財政部臺灣省北區國稅局三重稽徵所九十一年七月三日北區國稅三重徵字
    第Ｚ○○○○○○○○○號函、臺北市國稅局內湖稽徵所九十一年七月九日財北
    國稅內湖徵字第Ｚ○○○○○○○○○號函各一件在卷可按，經斟酌當事人基本
    生活之需要後，尚難認抗告人乙○、甲○○無資力支出二十萬五千四百零一元之
    訴訟費用，是抗告人聲請訴訟救助，即無從准許，原法院因而予以裁定駁回，自
    無違誤。抗告意旨，指摘原裁定不當，聲明廢棄，難認為有理由。
三、依民事訴訟法第四百九十二條第一項、第九十五條、第七十八條，裁定如主文。
中　　　華　　　民　　　國　　九十一　　年　　　九　　　月　　　十一　　日
                              民事第一庭審判長法　　　官　陳邦豪
                                              法　　　官　王貞秀
                                              法　　　官　陳盈如
右為正本係照原本作成
本裁定不得抗告
中　　　華　　　民　　　國　　九十一　　年　　　九　　　月　　　十一　　日
                                              法院書記官　高秋芬
